【裁判字號】    89,上訴,311
【裁判日期】    890428
【裁判案由】    懲治走私條例
【裁判全文】
臺灣高等法院高雄分院刑事判決          八十九年度上訴字第三一一號
    上  訴  人  臺灣高雄地方法院檢察署檢察官
    上  訴  人
    即  被  告  丙○○
                戊○○
    被      告  乙○○
                丁○○
    共      同
    選任辯護人  林樹根律師
                洪茂松
                莊雯琇
右上訴人因懲治走私條例案件，不服臺灣高雄地方法院八十八年度訴字第二二一０號
中華民國八十九年一月二十五日第一審判決（起訴案號：臺灣高雄地方法院檢察署八
十八年度偵字第一一一六一號），提起上訴，本院判決如左：
      主      文
原判決撤銷。
丙○○、戊○○、乙○○、丁○○共同私運管制物品進口逾公告數額，各處有期徒刑
拾月。戊○○、丁○○均緩刑肆年。
扣案如附表所示之未稅洋菸拾萬捌仟玖佰陸拾包沒收。
      事      實
一、丙○○受僱於陳美惠，擔任盈得勝號漁船船長一職，竟假藉盈得勝號漁船出海從
    事撈捕作業之機會，於民國八十八年四月二十七日晚間九時二十分許，該船出海
    行經北緯二十二度四十分、東經一一八度五十分非本國海域時，受某乘坐某不知
    名香港商船之已成年不詳姓名者之託，以新台幣（下同）十五萬元之代價，代為
    私運未稅洋菸進口，丙○○乃與該人及時任該漁船船員之戊○○、乙○○、丁○○共同基於私運管制物品進口之犯意聯絡，自前開委託之商船接運完稅價格七百
    五十八萬六千四百元之如附表所示之洋菸十萬八千九百六十包，而於同年月二十
    八日晚間八時三十分許，私運該批未稅洋菸進口，並將該船停靠於高雄縣梓官鄉
    蚵仔寮漁港漁船停泊區，欲伺機交給委託私運者。嗣經高雄縣政府警察局岡山分
    局蚵仔寮漁港所會同海岸巡防司令部情報組及海巡五三營人員查獲，並自該船當
    場起獲上開未稅洋菸。
二、案經高雄縣警察局岡山分局移送台灣高雄地方法院檢察署檢察官偵查起訴。
      理      由
一、右揭事實，業據被告丙○○、戊○○迭於警訊及偵審中供認不諱，並經證人即查
    獲之高雄縣警察局岡山分局蚵仔寮漁港所巡官羅盛有於到庭結證屬實，復有如附
    表所示之洋菸扣案可稽，且右揭洋菸緝獲時完稅價格總額為七百五十八萬六千四
    百元，已逾十萬元管制進口物品公告數額，此有海岸巡防司令部五三四情報組八
    十八年十二月六日（八八）雷情字第二九三二號函附卷可參，而北緯二十二度四
    十分、東經一一八度五十分非本國海域，亦有財政部高雄關稅局八十八年七月十
    三日高普海字第八八一０三三六二號函可佐，罪證甲確，被告二人犯行均堪認定
    。訊據被告乙○○、丁○○則矢口否認上開犯行，辯稱：搬運當時伊等均在船上
    睡覺，完全沒有參與搬運云二。惟查被告丙○○在檢察官偵查中，問：船員戊○○、乙○○、丁○○是不是都是你叫他們搬的？答：是。問：有無說搬什麼東西
    ？答：有，有告訴他們是香煙。核與被告戊○○在警訊中所供，我是於八十八年
    四月二十七日二十一時二十分乘ＣＴＳ－１６１４漁船出海作業，我是船員，另
    有二名亦是船員乙○○及丁○○，船長是丙○○，船名為盈得勝合計為四人，我
    們出海後在公海遇到香港漁船，船長就叫我及另二名船員搬運洋煙至船上：：：
    。及在檢察官偵查中問：另外二名船員是乙○○、丁○○他二人有搬嗎？答：有
    。等語相符，是被告丙○○、戊○○二人在警訊、偵查中所供均甲確供甲被告乙○○、丁○○二人亦參與搬運，且知情搬運洋菸，是被告所辯即非可採。至被告
    丙○○、戊○○在原審及本院審理中翻異前詞，供稱當時乙○○、丁○○二人在
    睡覺，並未參與搬運，伊等在警訊或偵查中所供參與搬運之另二人係香港漁船上
    之船員，非被告乙○○、丁○○二人云云，然係事後迴護之詞，不足採信，被告
    乙○○，丁○○之犯行，亦堪認定。
二、核被告等所為，均係犯懲治走私條例第二條第一項之私運管制物品進口公告數額
    罪，被告四人間及與委託載運之不詳姓名成年男子間有犯意聯絡及行為分擔，均
    為共同正犯。
三、原審予以論罪科刑（被告丙○○、戊○○部分）或諭知無罪（被告乙○○、丁○○部分）固非無見，惟查被告乙○○、丁○○應構成共犯，（詳如上述）原判決
    諭知無罪，自有未合，被告丙○○、戊○○上訴意旨指原判決量刑偏重，雖無理
    由，檢察官上訴意旨指原判決判決被告乙○○、丁○○無罪不當則有理由，應由
    本院將原判決予以撤銷改判，爰審酌被告等犯罪之動機、目的、手段，所生危害
    及犯後態度等一切情狀，量處如主文第二項所示之刑，扣案之如附表所示之未稅
    洋菸係共犯不詳姓名成年人所有，且供犯罪所用之物，依法宣告沒收。又查被告
    戊○○、丁○○二人，前未曾受有期徒刑以上刑之宣告，有本院被告全國前案紀
    錄表二份在卷可稽，其二人均為船員，且尚未得何利益，經此教訓，當知惕勵而
    無再犯之虞，所宣告之刑，本院認以暫不執行為適當，爰併予諭知各緩刑四年，
    以啟自新。至被告丙○○係船長，且為主犯，惡性較重，被告乙○○於八十八年
    犯走私案經判處有期徒刑一年四月，緩刑五年，尚在緩刑中，均不宜緩刑，併予
    敘甲。
據上論斷，應依刑事訴訟法第三百六十九條第一項前段、第二百九十九條第一項前段
、懲治走私條例第二條第一項、第十一條、刑法第二十八條、第三十八條第一項第二
款、第七十四條第一款，判決如主文。
本案經檢察官邱榮藏到庭執行職務。
中    華    民  國        八十九      年      四      月    二十八    日
                              臺灣高等法院高雄分院刑事第九庭
                                  審判長法官  張甲松
                                        法官  江泰章
                                        法官  任森銓
右正本證甲與原本無異。
如不服本判決，應於判決送達後十日內向本院提出上訴狀，其未述理由者並應於提
出上訴狀後十日內向本院補提理由書（應附繕本)。
                                      書記官  許信宗
中    華    民    國        八十九      年      五      月      一      日
附錄：本判決論罪科刑法條：
懲治走私條例第二條
私運管制物品進口、出口逾公告數額者，處七年以下有期徒刑，得併科新臺幣二十萬
元以下罰金。
                                                                      Ｈ


司法院資訊處製作；財團法人民間司法改革基金會備份。
